臺灣臺南地方法院民事判決
108年度重訴字第223號
原      告  有南企業有限公司

法定代理人  丁秀鳳  
訴訟代理人  查名邦律師
            高亦昀律師
被      告  吳丁財  
訴訟代理人  曾平杉律師
            曾怡靜律師
被      告  台灣守護文創股份有限公司

法定代理人  陳仁昌  
訴訟代理人  張堯程律師
上列當事人間請求損害賠償事件，經本院於民國109 年10月15
日言詞辯論終結，判決如下：
    主　文
一、被告吳丁財及台灣守護文創股份有限公司應連帶給付原告新
    臺幣（下同）1,633 萬6,000元，及吳丁財自民國（下同）1
    08年9月25日起，台灣守護文創股份有限公司自108年9月7日
    起，均至清償日止，按週年利率5％計算之利息。
二、訴訟費用由被告連帶負擔。
三、本判決於原告以545萬元供擔保後，得假執行。但被告如以1
    ,633 萬6,000元為原告預供擔保，得免為假執行。
    事實及理由
一、原告主張：
　㈠原告自105年10月7日起持有被告皇尚文創股份有限公司(下稱
    皇尚公司，業經臺南市政府於109年6月2日函准變更名稱為
    台灣守護文創股份有限公司，下稱台灣文創公司)之股份共1
    60萬股（下稱系爭股份），於106年3月間，原告因故與時任
    皇尚公司董事長之被告吳丁財發生爭執，吳丁財為鞏固自身
    地位，欲將原告剔除於皇尚公司股東之外，竟於106年12月1
    8日基於自己不法所有之意圖，未經原告同意，而偽造不實
    之股份交易文件，擅自將原告之系爭股份盜賣移轉入己，致
    原告受有財產上之損害。
　㈡又原告未曾積欠吳丁財或皇尚公司任何債務，卻於107 年7 
    月18日接獲皇尚公司聲請本院對於原告所核發之支付命令，
    其聲請理由略謂吳丁財對原告有債權，皇尚公司受讓該債權
    ，主張以原告之系爭股份抵銷後，尚有債權未受償等情詞。
    然該支付命令經原告提出異議後，皇尚公司即無後續訴訟程
    序，可見其自知該債權為吳丁財所捏造。嗣原告於108年1月
    25日接獲財政部南區國稅局臺南分局（下稱財政部南區國稅
    局）函，指稱原告於106 年間曾有出售證券收入1,633 萬6,
    000 元之情事，經委請會計師查明後，始發現系爭股份竟於
    106 年12月18日遭盜賣過戶予吳丁財，顯係吳丁財利用其任
    皇尚公司董事長之職權，故意以皇尚公司名義向原告主張虛
    偽債權抵銷，並偽造不實之股份交易文件，擅自將系爭股份
    移轉給自己，自屬故意不法侵害原告之財產權。而吳丁財時
    任皇尚公司之董事長，其之不法侵害行為，亦屬皇尚公司之
    行為，依民法184 條1 項及185 條1 項規定，皇尚公司應與
    吳丁財對原告負連帶賠償責任。另依民法第28條規定，皇尚
    公司對於吳丁財因執行職務所加於原告之損害，亦應與吳丁
    財負連帶賠償責任。是原告自得依上開規定，請求吳丁財及
    皇尚公司應連帶負損害賠償責任。
　㈢雖吳丁財辯以：其對陳林宏有返還皇尚公司510萬股份之債權
    （下稱吳丁財主張對陳林宏之債權），並將此債權讓與皇尚
    公司，皇尚公司向陳林宏行使債權，主張以陳林宏之股份抵
    銷後，再將系爭股份過戶給伊作為債權讓與之對價等情詞。
    然查，原告取得系爭股份，乃本於原告與陳林宏間之金錢借
    貸關係，陳林宏指示吳丁財將系爭股份移轉予原告，乃為清
    償其積欠原告之借款。故系爭股份雖自吳丁財所移轉，但原
    告與吳丁財之間並無對價關係，吳丁財與陳林宏之連帶保證
    契約，亦與原告無涉，自不得以其與陳林宏間之債權債務關
    係，逕對原告有所主張。況查，吳丁財主張其對陳林宏之債
    權，已據皇尚公司於另案與陳林宏間債務人異議之訴，亦援
    引為相同之主張，惟經本院107年度訴字第451號及臺灣高等
    法院臺南分院（下稱臺南高分院）108年度上字第26號民事
    判決（下稱另案判決），認定該債權不存在。足證吳丁財所
    主張之債權並不存在，其自無從讓與皇尚公司，皇尚公司無
    權對原告之系爭股份主張抵銷。此外，原告取得系爭股份，
    既本於原告與陳林宏之金錢借貸關係，亦非無法律上原因，
    是吳丁財陳稱其對原告有回復原狀或不當得利返還請求權，
    得請求返還系爭股份云云，均無可採。從而，吳丁財明知其
    對於陳林宏所主張之債權，並未經訴訟程序請求，亦為未據
    判決確認存在，逕以虛偽債權讓與方式，擅自將原告之系爭
    股份移轉入己，並向主管機關申報股份交易及變更登記，故
    意不法侵害原告之系爭股權，致受損害，且已無法回復。是
    原告請求吳丁財及皇尚公司連帶賠償系爭股份於106 年12月
    18日之交易價額1,633 萬6,000 元，亦屬有據。
　㈣並聲明：1.如主文第1項所示。2.請准原告供擔保得為假執行
    。
二、吳丁財答辯：
　㈠陳林宏曾於105年2月間與吳丁財約定，共同擔任皇尚公司向
    銀行借貸2億5,000萬元之連帶保證人，連帶保證期間為15年
    ，吳丁財同意給付陳林宏7,200萬元（即720萬股）之皇尚公
    司股份作為報酬，並已依其指示，於105年4月12日、同年10
    月3日及10月7日各移轉給陳林宏200萬股、李幸蓮（即陳林
    宏之妻）140萬股、李嘉玲（李幸蓮之姪女）11萬股及原告1
    60萬股，共計510萬股份之報酬。是原告所持有之系爭股份
    係吳丁財依其與陳林宏間之連帶保證報酬契約所移轉，原告
    並未支付同額對價。
　㈡然陳林宏僅擔任1年之連帶保證人，即拒絕繼續擔任，經吳丁
    財以106年4月20日存證信函，向陳林宏及原告等人解除給付
    股份報酬契約，並請求其等回復原狀或返還不當得利，返還
    吳丁財所給付之510萬股份（含陳林宏借名登記在原告及李
    幸蓮、李嘉玲名下之股份，下稱吳丁財主張對陳林宏之債權
    ）。因皇尚公司另積欠陳林宏之土地出售款，吳丁財遂於10
    6年8月30日將其對陳林宏之債權讓與皇尚公司，並通知陳林
    宏及原告等人。而皇尚公司自吳丁財受讓取得對陳林宏之債
    權後，主張與其積欠陳林宏之債務相互抵銷，因而取回440
    萬股份，再依其與吳丁財間之債權讓與契約辦理結算後，於
    106年12月15日董事會決議，同意將該440萬股份給付吳丁財
    作為債權讓與之對價，並辦理過戶登記予吳丁財（含原告之
    系爭股份）等情，亦經皇尚公司於106年12月20日通知陳林
    宏，而已生效力。
　㈢雖吳丁財主張對陳林宏之債權，經另案一、二審判決認定不
    存在，但皇尚公司已提起上訴，目前尚未確定。且原告自吳
    丁財受領系爭股份，並未支付任何對價，亦屬無法律上之原
    因而受利益，並致吳丁財受損害，自得請求原告返還該不當
    得利股份。是吳丁財依106年12月15日之皇尚公司董事會決
    議，取回系爭股份，係依民法規定合法行使權利，並非不法
    侵害行為。又不當得利請求權人應如何行使權利，法無明文
    規定須經起訴判決，始得為之，是債權人直接對債務人取回
    不當得利，亦非法所不許。故原告主張吳丁財有盜賣其股份
    之不法侵害行為云云，並無可採。
　㈣原告嗣雖主張系爭股份係陳林宏為清償積欠其之借款所給付
    ，但原告及陳林宏於起訴前後均未表明其等間之借貸情事，
    且原告所提出之資金往來資料，係其與他人間之資金往來，
    與陳林宏無關，不能證明其等間之借貸事實。是原告係無償
    自陳林宏受領吳丁財所給付之系爭股份，則陳林宏亦得依不
    當得利規定請求原告返還，因其怠於行使權利，故由吳丁財
    依民法第242條規定，代位陳林宏請求原告返還，並由受讓
    債權之皇尚公司受領，亦屬權利之正當行使，而非侵權行為
    。
　㈤末查吳丁財為辦理系爭股份過戶登記，於106年12月18日依證
    券交易稅條例第2、3條規定，代填出賣人證券交易稅額繳款
    書，代原告繳納稅款，皇尚公司依吳丁財提供之證券交易稅
    單等資料，於同日完成過戶登記，嗣於107年4月16日向主管
    機關申報董事及監察人持股變更登記，已據經濟部於107年4
    月23日函准備查等手續，均具有合法正當之權源。從而，原
    告請求吳丁財應與皇尚公司連帶負侵權損害賠償責任，並無
    理由。
  ㈥並聲明：原告之訴及假執行之聲請均駁回。　　
三、台灣文創公司（即皇尚公司）答辯：
　㈠吳丁財前任皇尚公司之董事長，皇尚公司原實收資本額為6億
    元（即6,000萬股），後於107年8月間增資至7億2,000萬元
    （即7,200萬股），再於108年4月23日因公司新設分割為永
    翔國際開發股份有限公司（下稱永翔公司，新設公司實收資
    本額為6億2,000萬元，即6,200萬股）及原皇尚公司(既存公
    司，實收資本額為1億元，即1,000萬股)。嗣吳丁財於108年
    6月間將其持有分割後之皇尚公司股份轉讓與訴外人陳盈成
    ，並卸除董事長職務，當時並未告知其與原告間之糾紛，皇
    尚公司對於原告主張吳丁財盜其股份之事，毫無所悉，亦否
    認之。
　㈡又股份之轉讓經買賣雙方合意及股票背書交付，即生移轉效
    力，不需經皇尚公司同意，故縱認吳丁財有盜賣原告股份之
    侵權行為，亦屬其個人之行為，應與其執行董事長職務無關
    ，原告主張皇尚公司應與吳丁財負連帶賠償責任，應屬無據
    。吳丁財雖陳稱皇尚公司係受讓其對於陳林宏解除連帶保證
    報酬契約後之返還股份債權(含原告之系爭股份)，並以該債
    權對陳林宏之皇尚公司股份主張抵銷等情詞，惟皇尚公司並
    未自吳丁財受讓原告之系爭160萬股份，系爭股份移轉予吳
    丁財，不需經皇尚公司同意，縱經皇尚公司董事會決議辦理
    股票過戶登記，亦僅生是否得對抗皇尚公司之效力。
　㈢至皇尚公司董事會雖於106年12月15日決議，將皇尚公司於10
    6年8月30日自吳丁財受讓對陳林宏之皇尚公司股票返還債權
    510萬股，對陳林宏之440萬股主張抵銷完畢後，將該440萬
    股過戶登記給吳丁財，作為債權讓與之對價等情，惟依原告
    提出之系爭股份賣出交易所得資料，僅能證明吳丁財於106
    年12月18日有申報證券交易稅，但無法證明皇尚公司有依董
    事會決議辦理股份過戶登記。另依皇尚公司於107年4月16日
    向經濟部申報董事及監察人持有股份變動登記，以及吳丁財
    提出之108年2月15日股東名冊，亦無法證明吳丁財於106年1
    2月18日前後增加之股份數，及其所增加之股份係從原告之
    股份而來。況依106年7月28日皇尚公司變更登記表所載，吳
    丁財之股份數為28,124,800股，反較108年2月15日股東名冊
    登載之27,665,800股還多，更無法證明原告之系爭股份已移
    轉予被告。退言之，倘認皇尚公司已將系爭股份過戶登記予
    吳丁財，惟股份讓與登載於公司股東名簿，僅為能否對抗公
    司之要件，原告既主張系爭股份為吳丁財所盜賣，則其未出
    售轉讓，吳丁財即未受讓取得系爭股份，縱皇尚公司將系爭
    股份之股東名簿登載變更為吳丁財，亦不生股份讓與之效力
    ，原告自未受有喪失系爭股份之損害。
　㈣再查，原告尚未繳回系爭160萬股份之舊股票（即證券號碼10
    5-NE1623～1782），皇尚公司亦未將該股票註銷作廢，或換
    發新股票，故原告並未喪失系爭股份。惟原皇尚公司經增資
    及公司新設另分割出永翔公司後，實收資本已減資為1 億元
    ，原股東應依增資及分割減資後之實收資本額比例分配股票
    ，故原告持有之系爭160 萬股，應為22萬2,222股（計算式
    ：160萬股1,000萬股7,200萬股＝22萬2,222股）。
　㈤並聲明：原告之訴及假執行之聲請均駁回。　　　　　　　
四、兩造不爭執事項（本院重訴卷第320頁）：
　㈠吳丁財於105年6月至108年6月間擔任皇尚公司之董事長。
　㈡陳林宏自105年3月22日起擔任皇尚公司向第一銀行台南分行
    借款1億6,000萬元之連帶保證人（此部分借款於105年11月1
    日清償完畢）。
　㈢吳丁財於105年4月12日將其持有之皇尚公司股份200萬股移轉
    予陳林宏；並依陳林宏指示，於105年10月3日將140萬股及1
    1萬股移轉予李幸蓮（即陳林宏之妻）及李嘉玲（李幸蓮之
    姪女），另於105年10月7日將系爭160萬股份移轉予原告。
　㈣原告未向吳丁財或皇尚公司支付任何股款。
　㈤皇尚公司於106年12月18日將原告之系爭股份過戶登記至吳丁
    財名下。
　㈥財政部南區國稅局核定系爭股份於106年12月18日之交割價額
    為1,633萬6,000元。
五、兩造爭執事項：
　㈠皇尚公司將原告之系爭股份過戶登記予吳丁財，是否構成侵
    權行為？
　㈡原告依民法第28條、第184條第1項及第185條規定，請求吳丁
    財與台灣文創公司（即更名前皇尚公司）連帶賠償1,633萬6
    ,000元，有無理由？
六、本院之判斷：
　㈠按因故意或過失，不法侵害他人之權利者，負損害賠償責任
    ，民法第184條第1項前段定有明文。次按法人對於其董事或
    其他有代表權之人因執行職務所加於他人之損害，與該行為
    人連帶負賠償之責任，民法第28條亦定有明文。又法人乃法
    律上擬制之人格，其一切事務必須依靠其代表人或受僱人行
    使職權或執行職務始得為之，故其侵權行為損害賠償責任之
    成立，係於其董事或其他有代表權人，因執行職務所加於他
    人之損害，或法人之受僱人因執行職務，不法侵害他人之權
    利時，始與各該行為人連帶負賠償之責任。而民法第28條所
    謂執行職務，凡在外觀上足認為機關之職務行為，及在社會
    觀念上，與職務行為有適當牽連關係之行為，均屬之（最高
    法院100年度台上第1594號、87年度台上第2259號判決意旨
    參照）。 
　㈡經查：
　⒈依兩造不爭執事項㈢所示，吳丁財於105年10月7日將其持有之
    皇尚公司160萬股份移轉予原告，原告自斯時起受讓取得系
    爭股權，應堪認定。又原告陳稱系爭股份為陳林宏向其清償
    借款所給付之情事，除據提出原告兆豐國際商業銀行帳戶交
    易明細表及祥禾興業有限公司公司基本資料（法定代理人陳
    林宏，重訴卷155-158頁），可資證明其與陳林宏間確有金
    錢往來事實，且經陳林宏到場結證相符（見本院重訴卷第21
    1、214頁）。足證原告取得系爭股權，乃基於其與陳林宏間
    之金錢借貸關係，並非受陳林宏借名登記之財產，亦堪認定
    。是吳丁財陳稱系爭股份為陳林宏借名移轉至原告名下之情
    詞，自無可採。因此，系爭股份既經原告依其與陳林宏間之
    借貸關係而取得，吳丁財或皇尚公司縱對陳林宏另有債權存
    在，其等亦不得擅自以原告之系爭股權，主張抵銷其等對陳
    林宏之債權，甚至未經原告同意或授權之下，逕自代為申繳
    股份交易稅及過戶登記。
　⒉次查，吳丁財雖主張：其係依與陳林宏間之連帶保證報酬契
    約，而依陳林宏之指示將系爭股份移轉予原告，嗣陳林宏違
    約，其解約後對於陳林宏及原告有回復原狀及不當得利返還
    請求權，並將此債權讓與皇尚公司行使，據此主張以系爭股
    份抵銷債權，而取回系爭股份等情事。然吳丁財主張其對陳
    林宏之債權，已據皇尚公司於另案與陳林宏間債務人異議之
    訴，亦為相同之主張，惟經本院107年度訴字第451號及臺南
    高分院108年度上字第26號另案判決，認定該債權並不存在
    ，皇尚公司主張債權受讓及抵銷不合法等情，復有該案一、
    二審判決影本（見本院重訴卷第95-117頁），及全部卷宗影
    本可稽。足證吳丁財上開主張，乃其個人片面陳詞，既未經
    判決確定存在，尚無從憑採，皇尚公司亦無從自吳丁財受讓
    債權。
　⒊又按債權契約為特定人間之權利義務關係，僅債權人得向債
    務人請求給付，不得以之對抗契約以外之第三人，此為債之
    相對性原則。承前所述，原告取得系爭股份，乃本於其與陳
    林宏間之借貸關係，並非無法律上之原因；此與吳丁財及陳
    林宏間之債權債務關係，亦屬不同之法律關係，依債之相對
    性原則，吳丁財或皇尚公司自不得以其與陳林宏間之債權債
    務關係，對原告之系爭股權有所主張。是吳丁財以其與陳林
    宏間之債權債務糾紛，主張其得直接對原告行使回復原狀及
    不當得利返還請求權，亦得代位陳林宏行使該請求權，請求
    原告返還系爭股份等情詞，均無可取。
　⒋又查，吳丁財自陳其為執業會計師（見本院重訴卷第535頁）
    ，並於105年6月至108年6月間擔任皇尚公司之董事長（見兩
    造不爭執事項㈠），則其對系爭股份已於105年10月7日移轉
    於原告所有之事實，當知之甚明。然其因與陳林宏之糾葛，
    為取回所移轉之系爭股份，逕利用時任皇尚公司董事長職務
    之便，形式上先假藉其與皇尚公司（由監察人代理皇尚公司
    ）於106年8月30日簽立債權讓與契約書，聲稱將其陳稱對陳
    林宏之510萬股債權（含原告之系爭股份），讓與皇尚公司
    等名義，繼而由吳丁財以董事長名義召開董事會，於106年1
    2月15日決議將皇尚公司受讓之陳林宏債權，對陳林宏名義
    之440萬股（含原告之系爭股份）主張抵銷後，同意將該股
    份給付給自己作為債權讓與對價等迂迴方式，取得變更系爭
    股份持有人之名目。再由吳丁財於106年12月18日填具出賣
    人證券交易稅額繳款書，代原告申繳系爭股份交易稅款，並
    由皇尚公司於同日將原告之系爭股份自股東名簿移載至吳丁
    財名下，完成過戶登記，嗣於107年4月16日向主管機關申報
    董事及監察人持股變更登記，已據經濟部於107年4月23日函
    准備查等情事，復有：①吳丁財與皇尚公司於106年8月30日
    及12月18日簽立之民事債權讓與契約書及增補協議書影本（
    重訴卷第69-70、141-142頁）、②皇尚公司106年12月15日董
    事會議事錄影本（同卷第139頁）、③皇尚公司108年2月15日
    股東名簿影本（記載原告公司為空戶，同卷第387頁）、④10
    6年12月18日第一商業銀行代收款項收款證明暨手續費收據
    ，及財政部南區國稅局年度證券交易稅一般代徵稅額繳款書
    影本（同卷第411頁，內容填載證券出賣人原告公司、皇尚
    公司股份160萬股、成交總價額1,633萬6,000元，代繳人吳
    丁財）、⑤107年4月6日皇尚公司登記申請書（董監事持股變
    動申報）、經濟部107年4月23日第00000000000號函、公司
    變更登記表及皇尚公司106年12月18日股東名冊（記載原告
    公司為空戶）等影本（同卷第413-421頁），可資證明。因
    此，吳丁財明知系爭股份已移轉為原告所有，及其與原告間
    並無股份交易之事實，為取回其前依陳林宏指示移轉之股份
    ，在其主張對陳林宏之債權，尚為未經訴訟或其他法律程序
    取得債權執行名義或憑證前，擅自利用其時任皇尚公司董事
    長之職權，巧立債權讓與及主張抵銷之名目，以不實之股份
    交易資料，逕自代原告申繳系爭股份交易稅，而將之過戶登
    記予己，應構成故意不法侵害原告之股權，已堪認定。是吳
    丁財陳稱其係合法行使股份返還請求權，或皇尚公司陳稱原
    告尚未喪失系爭股份等情詞，均無可採。
　⒌從而，原告主張吳丁財於前任皇尚公司董事長期間，利用執
    行職務，偽造不實股份交易，將其之系爭股份於106年12月1
    8日過戶至自己名下，致其受有損害等情，依民法第28條及
    第184條第1項規定，請求吳丁財與更名後台灣文創公司應負
    連帶賠償責任，即屬有據，應予准許。皇尚公司陳稱吳丁財
    所為乃其個人之行為，與執行職務無涉云云，亦難認可採。
  ㈢再按負損害賠償責任者，除法律另有規定或契約另有訂定外
    ，應回復他方損害發生前之原狀；不能回復原狀或回復顯有
    重大困難者，應以金錢賠償其損害。復分據民法第213條第1
    項及第215條所規定。而查，原告持有系爭股份期間，皇尚
    公司之實收資本額為6億元（即6,000萬股），而系爭股份於
    106年12月18日過戶至吳丁財名下後，皇尚公司於107年8月
    間增資至7億2,000萬元（即7,200萬股），再於108年4月23
    日辦理公司新設分割，另分割出永翔公司（實收資本額為6
    億2,000萬元，即6,200萬股），原皇尚公司之實收資本額則
    減資為1億元（即1,000萬股)等情，迭據台灣文創公司陳明
    ，並有皇尚公司歷史資料、永翔公司基本資料及皇尚公司減
    資後基本資料可稽（見補卷第19-21頁、重訴卷第79、289頁
    ）。因此，原告受讓系爭股份時所持有之原始股票，雖仍在
    其持有中，迄今尚未辦理註銷，然其顯已無法持之有效行使
    股東權益，且皇尚公司歷經增資、分割及減資後，現行股份
    所表彰之股東權益，亦已不同，原告系爭股份之原有權益，
    顯已無法回復。另查，吳丁財於106年12月18日過戶登記申
    報之交易價額，既經財政部南區國稅局核定系爭股份當時之
    交割價額為1,633萬6,000元（見兩造不爭執事項㈥），則原
    告依此交易價額，請求吳丁財及台灣文創公司如數賠償其所
    受損害，亦屬有據，應予准許。
  ㈣末按因回復原狀而應給付金錢者，自損害發生時起，加給利
    息；遲延之債務，以支付金錢為標的者，債權人得請求依法
    定利率計算之遲延利息；應付利息之債務，其利率未經約定
    ，亦無法律可據者，週年利率為5％。民法第213條第2項
　　、第233條第1項前段及第203條分別定有明文。因此，原告
    本於侵權行為之法律關係，併請求吳丁財及台灣文創公司各
    自起訴狀繕本送達翌日，即吳丁財自108年9月25日起（見重
    訴卷第37頁）、台灣文創公司自108年9月7日起（見重訴卷
    第23頁），均至清償日止，按年息5％計算之法定遲延利息，
    亦有理由，併予准許。
七、綜上所述，原告依民法第28條及第184條第1項規定，請求吳
    丁財與台灣文創公司連帶賠償1,633萬6,000元，及吳丁財自
    108年9月25日起、台灣文創公司自108年9月7日起，均至清
    償日止，按週年利率5％計算之利息，為有理由，應予准許。
八、原告陳明願供擔保請准宣告假執行，經核無不合，爰酌定相
    當之擔保金額宣告之。另依民事訴訟法第392條第2項規定，
    依職權宣告被告得預供擔保免為假執行之擔保金額。
九、本件事證已臻明確，兩造其餘之攻擊或防禦方法及所用之證
    據，經本院斟酌後，認為均不足以影響本判決之結果，爰不
    逐一論列，附此敘明。　　
十、論結：原告之訴為有理由，依民事訴訟法第85條第2項、第3
    90條第2項、第392條第2項，判決如主文。
中　　華　　民　　國　　109 　年　　12　　月　　11　　日
                  民事第一庭   法    官　陳淑卿
以上正本係照原本作成。
如對本判決上訴，須於判決送達後20日內向本院提出上訴狀。
如委任律師提起上訴者，應一併繳納上訴審裁判費。
中　　華　　民　　國　　109 　年　　12　　月　　21　　日
                              書 記 官  謝璧卉